【裁判字號】    94,訴,7651
【裁判日期】    950209
【裁判案由】    清償借款
【裁判全文】
臺灣臺北地方法院民事判決             94年度訴字第7651號
原      告  台北富邦商業銀行股份有限公司
法定代理人  丙○○
訴訟代理人  丁○○
被      告  豐勝企業有限公司
兼      上
法定代理人  甲○○
被      告  乙○○
上列當事人間請求清償借款事件，本院於中華民國95年1月24日
言詞辯論終結，判決如下：
    主  文
被告應連帶給付原告新台幣壹佰壹拾柒萬柒仟參佰參拾柒元，及
如附表所示之利息暨違約金。
訴訟費用由被告連帶負擔。
本判決於原告以新台幣肆拾萬元或同額之中央政府建設公債九十
三年度甲類第七期債票供擔保後，得假執行。
    事實及理由
一、原告起訴主張：
（一）被告豐勝企業有限公司（下稱豐勝公司）分別於民國92
      年9月2日及93年12月23日邀同被告甲○○及另一被告乙○
      ○為連帶保證人，向原告借款二筆均為100萬元，借款期
      限分別至95年9月2日及96年12月23日止，分別自借款日起
      ，以每壹個月為一期，共分36期，按期分別於當月2日及
      23 日定額攤還本息，利息自借款日起分別按年率12.597
      ％及9.43％按月固定計付。就逾期違約金均約定，凡逾期
      六個月以內者，按前項利率之10％計付，逾期超過六個月
      者，其超逾部份另按前項利率之20％計付。如有任何一宗
      債務不依約清償本金時，無須由原告事先通知或催告，其
      債務即視為全部到期，詎被告豐勝公司就上開二筆借款攤
      還本息分別至94年9月1日及94年8月22日止，其後即未依
      約清償，故爰依消費借貸及連帶保證契約之法律關係請求
      給付，並聲明：（１）被告應連帶給付原告新台幣1,177,
      337元及如附表所示之利息、違約金。（２）請准提供中
      央政府建設公債93年度甲類第7期債票為擔保宣告假執行
      。
（二）又按因合併而消滅之公司，其權利義務，應由合併後存續
      或另立之公司承受。公司法第319條準用同法第75條規定
      ，定有明文。台北銀行股份有限公司自94年1月1日起與富
      邦商業銀行股份有限公司合併，富邦商業銀行股份有限公
      司係消滅公司，其權利義務依法由存續之台北銀行股份有
      限公司概括承受，又台北銀行股份有限公司合併同時更名
      為台北富邦商業銀行股份有限公司，法定代理人為丙○○
      。
二、被告方面：被告豐勝公司法定代理人（兼被告）甲○○及被
    告乙○○對原告主張借款、連帶保證之事實及原告請求金額
    並不爭執，惟抗辯希望原告減輕利息、減免違約金，目前並
    無資力償還債務，故聲明駁回原告之訴及其假執行之聲請。
三、原告主張被告向其借貸之事實，已據其提出行政院金融監督
    管理委員會函、鴻圖展業貸款專案契約書二份及放款帳卡明
    細查詢等件為證，核屬相符，被告等自承有於鴻圖展業貸款
    專案契約書上簽名，自堪認定原告前開主張為真實。
四、按借用人應於約定期間內，返還與所借用物種類、品質、數
    量相同之物。又稱保證者，謂當事人約定，一方於他方之債
    務人不履行債務時，由其代負履行責任之契約；又保證債務
    ，除契約另有訂定外，包含主債務之利息、違約金、損害賠
    償及其他從屬於主債務之負擔；另連帶債務之債權人，得對
    債務人中之一人或數人或全體同時或先後請求全部或一部之
    給付；民法第478條、第739條、第740條、第273條第1項分
    別定有明文。經查，被告等雖請求給予減輕利息、減免違約
    金云云，惟原告訴訟代理人表示不同意，則被告既有於鴻圖
    展業貸款專案契約書上簽名，自應依約定利率履行，其所為
    減輕利息、減免違約金之請求，尚無理由。本件被告豐勝公
    司積欠上開借款未為清償，從而，原告依消費借貸及連帶保
    證契約請求被告連帶給付1,177,337元，及如附表所示之利
    息、違約金，為有理由，應予准許。
五、原告陳明願供擔保，請求宣告假執行，經核無不合，爰酌定
    相當擔保金額准許之。
六、據上論結，本件原告之訴為有理由，依民事訴訟法第85條第
    2項、第390條第2項，判決如主文。
中    華    民    國    95    年    2     月    9     日
                  民事第二庭  法  官  吳淑惠
以上正本係照原本作成。
如對本判決上訴，須於判決送達後20日內向本院提出上訴狀
中    華    民    國    95    年    2     月    10    日
                              書記官  蔡凱如


司法院資訊處製作；財團法人民間司法改革基金會備份。
